【裁判字號】    92,交聲,1068
【裁判日期】    921027
【裁判案由】    聲明異議
【裁判全文】
臺灣臺中地方法院交通事件事裁定                九十二年度交聲字第一六八號
    原處分機關  臺中縣警察局清水分局
    受 處分 人  甲○○
右列受處分人因違反道路交通管理處罰條例案件，對於臺中縣警察局清水分局民國九
十二年九月四日所為之裁決（中縣清警交裁字第九二○○六九九七號裁決書），聲明
異議，本院裁定如左：
    主  文
異議駁回。
    理  由
一、原處分機關略以：本案係異議人甲○○於九十二年三月三十日上午十時四十五分
    許，在臺中縣清水鎮○○路郵局前，違規設攤。而該路段為臺中縣政府公告禁止
    設攤路段，本分局乃依道路交通管理處罰條例第八十二條第一項第十款規定掣單
    舉發，異議人收受違反道路交通管理事件通知單後，於應到日期九十二年四月十
    五日前並未自動到案繳納罰鍰且未提出申訴，本分局於九十二年九月四日以中縣
    清警交裁字第九二○○六九九七號裁決書裁處新臺幣二千四百元並無不當等語。
二、按道路係指公路、街道、巷衖、廣場、騎樓、走廊或其他供公眾通行之地方；次
    按在公告禁止設攤之處擺設攤位者，除責令行為人即時停止並消除障礙外，處行
    為人或其雇主新臺幣一千二百元以上二千四百元以下罰鍰，道路交通管理處罰條
    例第三條第一項、第八十二條第一項第十款分別定有明文。
三、本件異議人即受處分人甲○○則以：異議人雖確於九十二年三月三十日於臺中縣
    清水鎮○○路郵局前設攤屬實，然當日為星期日，郵局不上班，並不妨害交通，
    且適逢經濟不景氣，年邁之年設攤維生，實不得已，臺中縣警察局清水分局之裁
    決處分，顯有違誤，爰依法聲明異議云云。經查，本件異議人設攤地點之臺中縣
    清水鎮○○路郵局前，係臺中縣政府於八十七年五月七日以府警行字第一○九八
    九六號公告自八十七年六月十六日起禁止設攤，有臺中縣警察局清水分局各所轄
    內道路禁止公告設攤路段時、段表在卷可稽，且原裁罰機關所據以裁罰之事實，
    為異議人所不爭執，雖異議人主張當日為星期日，郵局不上班，並不妨害交通，
    且適逢經濟不景氣，年邁之年設攤維生，實不得已，臺中縣警察局清水分局之裁
    決處分，顯有違誤云云。惟查，本件異議人設攤地點既已經公告為禁止設攤地點
    ，不論何時自不得逕自設攤，是異議人於上開時、地之違規事實，可以認定。從
    而，受處分人既有前揭違規行為，原處分機關據以援引上開規定，裁處受處分人
    罰鍰新臺幣二千四百元整，應屬有據。本件異議為無理由，應予駁回。
據上論斷，應依道路交通管理處罰條例第八十七條第二項、道路交通案件處理辦法第
十九條，裁定如主文。
中      華      民      國    九十二    年      十      月    二十七    日
                                臺灣臺中地方法院交通法庭
                                    法  官  張清洲
右正本證明與原本無異。
如不服本裁定應於送達後五日內向本院提出抗告狀。
                                    書記官
中      華      民      國    九十二    年      十      月    二十七    日


司法院資訊處製作；財團法人民間司法改革基金會備份。
